【裁判字號】    95,上訴,572
【裁判日期】    950509
【裁判案由】    毒品危害防制條例
【裁判全文】
臺灣高等法院臺中分院刑事判決         95年度上訴字第572號
上  訴  人  臺灣彰化地方法院檢察署檢察官
被      告  乙○○
上列上訴人因毒品危害防制條例案件，不服臺灣彰化地方法院94
年度訴字第2080號中華民國94年12月30日第一審判決（起訴案號
：臺灣彰化地方法院檢察署94年度毒偵字第5551號），提起上訴
及移送併案（臺灣彰化地方法院檢察署95年度毒偵字第235、597
、1083號），提起上訴，本院判決如下：
    主  文
原判決撤銷。
乙○○連續施用第一級毒品，累犯，處有期徒刑壹年貳月。
扣案之第一級毒品海洛因壹包（驗餘淨重零點貳陸公克）除包裝
袋外沒收銷燬之，包裝袋壹個、注射針筒壹支，均沒收。
    事  實
一、乙○○前於民國（下同）89年間因違反毒品危害防制條例案
    件，經台灣彰化地方法院以89年度毒聲字第2739號裁定送觀
    察、勒戒後，認有繼續施用毒品之傾向，再送強制戒治，嗣
    因其執行成效經評定為合格，由該院裁定停止戒治付保護管
    束，惟其後又因違反保護管束情節重大，經該院裁定撤銷停
    止戒治，令入戒治處所施以強制戒治，於 91年1月13日強制
    戒治期滿執行完畢釋放，並由臺灣彰化地方法院檢察署檢察
    官於91年10月（原審誤載為1月）25日以91年度戒毒偵字第9
    31 、932號為不起訴處分確定。復於92年間再因違反毒品危
    害防制條例案件，經上述法院於 93年4月19日以92年度訴字
    第1447號判決，連續施用第一級毒品部分判處有期徒刑 9月
    ，連續施用第二級毒品部分判處有期徒刑5月，應執行刑1年
    確定，甫於 94年2月21日縮短刑期而執行完畢。詎其仍未戒
    除毒癮，復基於施用第一級毒品海洛因之概括犯意，自94年
    5月間某日起至95年1月25日14時20分許止，在彰化縣社頭鄉
    ○○村○鄰○○街5號住處附近排水溝、彰化縣大村鄉○○村
    ○○○路260 號旁空地等地，以將第一級毒品海洛因摻水注
    入注射針筒注射、或加入香菸內點火吸食之方法，連續施用
    第一級毒品海洛因多次，平均約2、3天施用一次。嗣先於94
    年10月21日（原審誤載為20日） 下午1時45分許，在彰化縣
    田中鎮○○路○段729巷排水溝旁為警查獲，並扣得海洛因 1
    包（驗餘淨重0.26公克） ；又於94年10月4日15時50分許，
    為警辦理列管毒品人口定期調驗業務時採尿；又於94年11月
    14日15時許，在其上述住處為警查獲，經其同意採尿；又於
    95年1月25日14時20分許，在彰化縣大村鄉○○村○○○路2
    60號旁空地，為警查獲，並扣得其所有供施用之注射針筒 1
    支。
二、案經彰化縣警察局北斗、田中分局報請臺灣彰化地方法院檢
    察署檢察官偵查起訴及移送併案審理。
    理  由
一、被告施政忠經合法傳喚，無正當理由而未於審理期日到庭，
    爰不待其陳述，逕行判決。
二、上述事實，業據被告乙○○迭於警詢、偵查、原審審理時坦
    承不諱，且被告先後 4次為警查獲後，經採尿送驗結果，確
    均呈嗎啡陽性反應，有尿液代號及真實姓名對照認證資料及
    彰化縣衛生局94年10月31日煙檢字第944708號、94年11月21
    日煙檢字第944955號、彰化縣衛生局95年2月13日煙檢字第9
    50633號煙毒尿液檢驗成績書各1件、詮昕科技股份有限公司
    94年10月19日 4A150030號尿液檢驗報告1件附卷可稽，又扣
    案之白粉1包，經送請法務部調查局鑑定結果，確含有第1級
    毒品海洛因成分，驗餘淨重為0.26公克，有法務部調查局95
    年1月3日調科壹字第140012404號鑑定通知書1紙在卷可稽。
    此外，復有扣案之第1級毒品海洛因1包、該海洛因包裝袋 1
    個、供被告施用海洛因之注射針筒 1支可資佐證，足認被告
    之自白確與事實相符。又被告曾因施用毒品案件，經台灣彰
    化地方法院裁定送觀察、勒戒後，認有繼續施用毒品之傾向
    ，再送強制戒治，嗣因其執行成效經評定為合格，由該院裁
    定停止戒治付保護管束，惟其後又因違反保護管束情節重大
    ，經該院裁定撤銷停止戒治，令入戒治處所施以強制戒治，
    於 91年1月13日強制戒治期滿執行完畢釋放，並由臺灣彰化
    地方法院檢察署檢察官於91年10月25日以91年度戒毒偵字第
    931、932號為不起訴處分確定乙情，亦有臺灣高等法院被告
    全國前案紀錄表及在監在押紀錄表等件附卷可按。被告於強
    制戒治執行完畢釋放後，5年內再犯毒品危害防制條例第 10
    條第1項之罪，本件事證明確，被告上述犯行洵堪認定。
三、按海洛因係毒品危害防制條例所規定之第1 級毒品，核被告
    所為，係犯同條例第10條第1項之施用第1級毒品罪。被告為
    供施用第1級毒品海洛因而持有第1級毒品海洛因之低度行為
    ，為其施用之高度行為所吸收，不另論罪。起訴書雖未記載
    被告於 94年10月20日以後之施用第1級毒品海洛因犯行，惟
    被告其餘犯行，與起訴書所載部分，具有連續犯之裁判上一
    罪關係，依審判不可分原則，為起訴效力所及，本院自應併
    予審理。又被告上述先後多次施用第1 級毒品海洛因之行為
    ，時間緊接，觸犯構成要件相同之罪名，顯係基於概括之犯
    意反覆為之，為連續犯，應依刑法第56條規定以一罪論，並
    加重其刑。又被告前於92年間因違反毒品危害防制條例案件
    ，經台灣彰化地方法院於93年4月19日以92年度訴字第 1447
    號判決，連續施用第一級毒品部分判處有期徒刑 9月，連續
    施用第二級毒品部分判處有期徒刑5月，應執行刑1年確定，
    甫於 94年2月21日縮短刑期而執行完畢之事實，有臺灣高等
    法院被告前案紀錄表 1份在卷可按，其於受有期徒刑執行完
    畢後，於 5年以內再犯本件有期徒刑以上之罪，為累犯，應
    依刑法第47條規定，遞加重其刑。原審對被告論罪科刑，固
    非無見，但原審未及審酌移送併案審理之部分，致未併為認
    定事實及量刑之審酌，尚有未洽。公訴人以原審未及審酌併
    案部分為由上訴，為有理由，本院應將原判決撤銷改判。爰
    審酌被告曾因施用毒品接受觀察勒戒處分及強制戒治處分，
    且曾經法院判處罪刑確定在案，竟尚不能深切體悟，自愛自
    重，猶不顧施用毒品對其個人、家庭及社會、國家所造成之
    危害及負累，而再犯不輟，且接連多次為警查獲及被告所施
    用毒品之期間、犯後坦承犯行之態度等一切情狀，量處如主
    文第2項所示之刑，以示懲儆。扣案第1級毒品海洛因1包（
    驗餘淨重為0.26公克），除包裝袋外，係查獲之毒品，應依
    毒品危害防制條例第18條第1 項前段之規定，沒收銷燬之。
    上述包裝袋1個及扣案之注射針筒1支，均係被告所有供犯施
    用第1 級毒品海洛因犯行所用之物，業據被告陳明在卷，併
    依刑法第38條第1項第2款之規定沒收。
據上論結，應依刑事訴訟法第371條、第369條第1項前段、第364
條、第299條第1項前段，毒品危害防制條例第10條第1項、第 18
條第1項前段，刑法第11條前段、第56條、第47條、第38條第1項
第2款。
本案經檢察官甲○○到庭執行職務。
中    華    民    國    95    年    5     月    9     日
              刑事第九庭  審判長法  官  陳  筱  珮
                                法  官  趙  春  碧
                                法  官  余  仕  明
上列正本證明與原本無異。
如不服本判決應於收受送達後十日內向本院提出上訴書狀，其未
敘述上訴之理由者並得於提起上訴後十日內向本院補提理由書（
均須按他造當事人之人數附繕本）。
                                書記官  林  玉  惠
中    華    民    國    95    年    5     月    11    日
                                                      Ｒ


司法院資訊處製作；財團法人民間司法改革基金會備份。
